臺灣雲林地方法院刑事判決　　　　　　　 96年度訴字第595號
公　訴　人　臺灣雲林地方法院檢察署檢察官
被　　　告　甲○○
　　　　　　　　　　（現於臺灣雲林監獄執行中）
上列被告因違反毒品危害防制條例案件，經檢察官提起公訴（96
年度毒偵字第701 號），嗣因被告就被訴事實為有罪之陳述，經
本院合議庭裁定由受命法官獨任適用簡式審判程序審理，本院判
決如下：
    主  文
甲○○施用第一級毒品，累犯，處有期徒刑壹年，減為有期徒刑
陸月，如易科罰金，以新臺幣壹仟元折算壹日，扣案之針筒壹支
、夾鏈袋壹個均沒收。
    事  實
一、甲○○前因違反肅清煙毒條例及麻醉藥品管理條例等案件，
    經臺灣彰化地方法院分別以84年度訴字第145 號、84年度易
    字第779 號判處有期徒刑3 年5 月及6 月確定，再經定應執
    行刑為有期徒刑3 年8 月確定；復因違反麻醉藥品管理條例
    案件，經臺灣彰化地方法院以84年度易字第2109號判處有期
    徒刑7 月確定，及因違反肅清煙毒條例案件，經臺灣高等法
    院臺中分院以84年度上訴字第3254號判處有期徒刑3 年8 月
    確定，上開2 案再經定應執行刑為有期徒刑4 年1 月確定，
    且與前揭案件所定應執行刑3 年8 月接續執行，於民國87年
    9 月4 日假釋出監，嗣又經撤銷假釋，應執行殘刑有期徒刑
    4 年3 月5 日，甫於94年1 月25日縮短刑期執行完畢。
二、甲○○前於88年間，因施用毒品案件，經臺灣彰化地方法院
    裁定送觀察、勒戒後，認有繼續施用毒品之傾向，再經該院
    裁定令入戒治處所施以強制戒治，於89年4 月26日因停止戒
    治、交付保護管束出所，嗣又經撤銷停止戒治，再令入戒治
    處所執行所餘戒治期間，於90年5 月1 日戒治期滿獲釋，並
    經臺灣彰化地方法院檢察署檢察官以90年度戒毒偵字第717
    號、718 號為不起訴處分確定；其於上開強制戒治執行完畢
    釋放後5 年內，復因施用毒品案件，分別經臺灣高等法院臺
    中分院以95年度上訴字第1092號判處有期徒刑1 年確定，及
    經臺灣彰化地方法院以95年度簡上字第161 號判處有期徒刑
    6 月確定；再因施用毒品案件，經臺灣高等法院臺中分院以
    96年度上訴字第733 號判處有期徒刑9 月確定。詎其仍不知
    悔改，復基於施用第一級毒品海洛因之犯意，於95年11月18
    日晚上6 時許，在彰化縣員林鎮○○里○○路○ 段31號之住
    處，以將第一級毒品海洛因摻水置於針筒內注射身體之方式
    ，施用第一級毒品海洛因1 次。嗣於同年月21日下午3 時30
    分許，為警持搜索票至上開住所執行搜索，當場扣得其所有
    供施用第一級毒品海洛因所用之針筒1 支及夾鏈袋1 個，並
    對其採尿送驗，因而查獲上情。
三、案經彰化縣警察局員林分局報告臺灣彰化地方法院檢察署檢
    察官呈請臺灣高等法院檢察署檢察長令轉臺灣雲林地方法院
    檢察署檢察官偵查起訴。
    理  由
一、按本件被告甲○○所犯係死刑、無期徒刑、最輕本刑為3 年
    以上有期徒刑以外之罪，其於準備程序就前揭被訴事實為有
    罪之陳述，經受命法官告知簡式審判程序之旨，並聽取其與
    公訴人之意見後，本院認無不得或不宜改依簡式審判程序進
    行之情事，依刑事訴訟法第273 條之1 第1 項、第284 條之
    1 規定，裁定本件由受命法官獨任進行簡式審判程序，合先
    敘明。
二、上揭犯罪事實，業據被告於警詢、偵查及本院審理中均坦承
    不諱；且被告於95年11月21日經警採集之尿液，經送驗結果
    ，呈嗎啡陽性反應，亦有詮昕科技股份有限公司95年12月1
    日報告編號5B240166號濫用藥物尿液檢驗報告、彰化縣警察
    局查獲毒品案件尿液委外送驗清單各1 份附卷可稽；此外，
    復有被告所有供施用第一級毒品海洛因所用之針筒1 支、夾
    鏈袋1 個扣案可證。綜上足認，被告前揭自白核與事實相符
    ，應堪採為被告有罪之證據，則被告前開犯行堪以認定。
三、按犯毒品危害防制條例第10條施用第一、二級毒品之罪者，
    檢察官應聲請法院裁定，令被告入勒戒處所觀察、勒戒，經
    觀察、勒戒後，檢察官依據勒戒處分之陳報，認受觀察、勒
    戒人無繼續施用毒品傾向者，應即釋放，並為不起訴之處分
    ；認受觀察、勒戒人有繼續施用毒品之傾向者，檢察官應聲
    請法院裁定令入戒治處所強制戒治，其期間為6 個月以上，
    至無繼續強制戒治之必要為止，但最長不得逾1 年，強制戒
    治期滿，應即釋放，由檢察官為不起訴之處分。觀察、勒戒
    或強制戒治執行完畢釋放後，5 年內再犯第10條之罪者，應
    依一般刑事訴訟程序予以起訴論罪科刑，此觀諸毒品危害防
    制條例第20條第1 項、第2 項、第23條第1 項、第2 項規定
    自明。而被告若於5 年內已再犯，經依法追訴處罰，縱其第
    3 次（或第3 次以上）再度施用毒品之時間，在初犯經觀察
    、勒戒或強制戒治執行完畢釋放5 年以後，已不合於「5 年
    後再犯」之規定，且因已於「5 年內再犯」，顯見其再犯率
    甚高，原實施觀察、勒戒或強制戒治，已無法收其實效，即
    應依該條例第10條處罰（最高法院95年第7 次刑事庭會議決
    定可資參照）。查本件被告前於88年間，因施用毒品案件，
    經臺灣彰化地方法院裁定送觀察、勒戒後，認有繼續施用毒
    品之傾向，再經該院裁定令入戒治處所施以強制戒治，於89
    年4 月26日因停止戒治、交付保護管束出所，嗣又經撤銷停
    止戒治，再令入戒治處所執行所餘戒治期間，於90年5 月1
    日戒治期滿獲釋，並經臺灣彰化地方法院檢察署檢察官以90
    年度戒毒偵字第717 號、718 號為不起訴處分確定；其於上
    開強制戒治執行完畢釋放後5 年內，復因施用毒品案件，分
    別經臺灣高等法院臺中分院以95年度上訴字第1092號判處有
    期徒刑1 年確定，及經臺灣彰化地方法院以95年度簡上字第
    161 號判處有期徒刑6 月確定，有臺灣高等法院被告前案紀
    錄表1 份在卷可考，則被告再犯本件施用毒品犯行之時間，
    雖在前次強制戒治執行完畢釋放5 年後，惟其既已於5 年內
    再犯，依前揭說明，仍應依法予以論罪科刑。
四、核被告所為係犯毒品危害防制條例第10條第1 項之施用第一
    級毒品罪。其持有第一級毒品之行為為施用之高度行為所吸
    收，不另論罪。又被告前因違反肅清煙毒條例及麻醉藥品管
    理條例等案件，經臺灣彰化地方法院分別以84年度訴字第14
    5 號、84年度易字第779 號判處有期徒刑3 年5 月及6 月確
    定，再經定應執行刑為有期徒刑3 年8 月確定；復因違反麻
    醉藥品管理條例案件，經臺灣彰化地方法院以84年度易字第
    2109號判處有期徒刑7 月確定，及因違反肅清煙毒條例案件
    ，經臺灣高等法院臺中分院以84年度上訴字第3254號判處有
    期徒刑3 年8 月確定，上開2 案再經定應執行刑為有期徒刑
    4 年1 月確定，且與前揭案件所定應執行刑接續執行，於87
    年9 月4 日假釋出監，嗣又經撤銷假釋，應執行殘刑有期徒
    刑4 年3 月5 日，甫於94年1 月25日縮短刑期執行完畢，有
    前揭臺灣高等法院被告前案紀錄表可參，其受有期徒刑之執
    行完畢後5 年內，故意再犯本件有期徒刑以上之罪，為累犯
    ，應依刑法第47條第1 項之規定加重其刑。
五、本院審酌被告前因施用毒品，先後經觀察、勒戒、強制戒治
    及法院判刑確定，仍未戒絕毒品，再犯本件施用毒品犯行，
    顯見其無悔改之意，戒毒之意志不堅，有失政府制定毒品危
    害防制條例之立法美意，本不宜寬貸，惟念其施用毒品乃自
    戕一己之身體健康，尚未害及他人，犯後亦坦承犯行，態度
    良好等一切情狀，量處如主文所示之刑。又被告犯罪後，中
    華民國九十六年罪犯減刑條例業於96年7 月4 日公布，同年
    月16日施行，查被告犯罪時間在96年4 月24日之前，且無該
    條例所規定限制減刑之除外情事存在，爰依該條例第2 條第
    1 項第3 款、第7 條、第9 條之規定，於裁判時減其宣告刑
    2 分之1 如主文所示，併諭知如易科罰金以新臺幣1,000 元
    折算1 日。
六、扣案之針筒1 支、夾鏈袋1 個，均係被告所有供施用第一級
    毒品海洛因所用之物，業據其供承在卷，爰依刑法第38條第
    1 項第2 款之規定，併予宣告沒收。
據上論斷，應依刑事訴訟法第273 條之1 第1 項、第284 條之1
、第299 條第1 項前段，毒品危害防制條例第10條第1 項，刑法
第11條、第47條第1 項、第41條第1 項、第38條第1 項第2 款，
中華民國九十六年罪犯減刑條例第2 條第1 項第3 款、第7 條、
第9 條，判決如主文。
本案經檢察官林俊言到庭執行職務。
中　　華　　民　　國　　96　　年　　9 　　月　　28　　日
                  刑事第一庭    法  官  王雅苑
以上正本證明與原本無異。
如不服本判決，應於判決收受後10日內，向本院提出上訴狀（須
附繕本）。
                                書記官  譚系媛
中　　華　　民　　國　　96　　年　　9 　　月　　28　　日
附錄本案論罪科刑法條全文：
毒品危害防制條例第10條第1 項
施用第一級毒品者，處6 月以上5 年以下有期徒刑。
